【裁判字號】    90,訴,1151
【裁判日期】    900620
【裁判案由】    懲治走私條例
【裁判全文】
臺灣高雄地方法院刑事判決                          九十年度訴字第一一五一號
    公  訴  人  臺灣高雄地方法院檢察署檢察官
    被      告  甲○○
右列被告因懲治走私條例案件，經檢察官提起公訴（八十九年度偵字第一七三九四、
一八二二五號），本院判決如左：
    主  文
甲○○共同運送私運管制物品進口逾公告數額之走私物品，處有期徒刑參月，如易科
罰金，以參佰元折算壹日，緩刑貳年。
    事  實
一、甲○○明知於民國八十九年八月三日上午六時許，在雲林縣西螺大橋溪邊，受不
    詳姓名年籍綽號「消風」之人所委託，以新台幣（下同）一萬二千元之代價載運
    之物，係不詳年籍姓名者一次走私進口逾公告數額十萬元之管制進口物品洋菸，
    竟與綽號「消風」之人，基於共同犯意之聯絡，約定由甲○○駕駛ＧＸＵ─一一
    號大貨車，載往高雄市立殯儀館旁交貨。嗣於同（三）日上午九時許，甲○○依
    約將未貼專賣憑證「大衛杜夫牌」二萬五千包、「ＭＩＬＤ、ＳＥＶＥＮ牌」二
    萬五千包、「七星牌」五千包及「峰牌」一萬包，裝載於上開大貨車，途經高雄
    市○○○路高雄市團管區○道路時，為警當場查獲，並扣得上開完稅價格計為一
    百二十九萬一千元之未稅洋菸「大衛杜夫牌」二萬五千包、「ＭＩＬＤ、ＳＥＶ
    ＥＮ牌」二萬五千包、「七星牌」五千包及「峰牌」一萬包等物。
二、案經內政部警政署保安警察第三總隊第三大隊移送台灣高雄地方法院檢察署檢察
    官偵查起訴。
    理  由
一、訊據被告甲○○固坦承確有於右揭時、地以一萬二千元之代價受綽號「消風」之
    人委託，駕駛車牌號碼ＧＸＵ─一一號大貨車，載運未貼專賣憑證之上開洋菸一
    批之事實不諱，惟矢口否認上開犯行，辯稱：伊並不知所載運之物為洋菸，直至
    為警查獲時，始知伊所載運之物為未稅洋菸云云。惟查：被告於警訊時供述：綽
    號「消風」之人雇請伊運送貨品，並未告知係運送何物，在雲林縣西螺大橋溪邊
    ，自二輛小貨車將上開物品搬運至伊車上時，伊始知係載運洋菸等語。雖被告於
    偵查及本院審理時改稱：伊依約於八十九年八月三日上午六時許，在雲林縣西螺
    大橋溪邊，由二輛小貨車將上開物品搬運至伊車上時，伊有親自將貨物搬運上車
    ，但因箱子上面寫英文，故伊並不知係載運洋菸，而伊有抽菸之習慣，均係抽長
    壽煙云云，惟被告既有親自搬運上開物品至其所有之大貨車上，所搬運之貨物，
    均為大小長度相若之紙箱裝成箱，體積及重量約相等之貨物，且參以被告並有抽
    菸之習慣，而「ＭＩＬＤ、ＳＥＶＥＮ」等英文字樣，亦為常見之洋菸品牌，足
    見被告應知所載運者係走私進口之未稅洋菸。又被告以其所有大貨車載運上開物
    品，自雲林縣西螺大橋溪邊至高雄市殯儀館旁，以此距離之載運、及所載運之物
    品非屬重量極重、並其數量等情，即有一萬二千元之代價，顯與社會一般貨車運
    送之行情不符，益徵被告應知所載運貨物係走私進口之未稅洋菸。從而，被告事
    後翻異前詞，辯稱：並不知所載運之物為洋菸云云，顯係事後飾卸之詞，殊難採
    信。此外，復有查獲違反台灣省內菸酒專賣暫行條例案件扣押物品表可憑，及未
    貼專賣憑證之「大衛杜夫牌」二萬五千包、「ＭＩＬＤ、ＳＥＶＥＮ牌」二萬五
    千包、「七星牌」五千包及「峰牌」一萬包，扣案可資佐證。又按洋菸為行政院
    依懲治走私條例規定所公告之「管制物品項目及其數額」丙項第一款所示之管制
    進口物品，依該項規定，一次私運該項所規定物品一項或數項，其總額由海關照
    緝獲時之完稅價格計算，超過新台幣十萬元者，即屬懲治走私條例第二條第一項
    之走私物品。前開扣案未稅洋菸之完稅價格，經財政部高雄關稅局估計結果，為
    一百二十九萬一千元，有上開查獲違反台灣省內菸酒專賣暫行條例案件扣押物品
    表在卷足憑。衡情，前開扣案之未稅洋菸既係綽號「消風」之人委託被告一次載
    運之物，被告又係於同一時間，在同一地點載運，堪認該批未稅洋菸係他人一次
    走私進口之管制物品無訛。職是，本件事證已臻明確，被告犯行洵堪認定。
二、核被告甲○○所為，係犯懲治走私條例第三條第一項之運送私運管制物品逾公告
    數額之走私物品罪。其與綽號「消風」者間就上開犯行，有犯意之聯絡及行為之
    分擔，皆為共同正犯。而公訴意旨雖漏未敘及扣案之未稅洋菸「峰牌」一萬包之
    部分，惟此部分係被告以一運送私運管制物品逾公告數額之走私物品犯行中之部
    分行為，應為起訴效力所及，本院自應併予審究。爰審酌被告並無犯罪前科，品
    行非劣，因貪圖小利而罹刑章，運送走私物品之數量，對國家稅收影響，所得利
    益尚輕，犯罪之手段、目的，及犯後態度等一切情狀，量處如主文所示之刑，以
    資懲儆；又按刑法第四十一條業經立法院於九十年一月四日修正，於九十年一月
    十日經總統公布施行，並於同年月十二日生效，該條規定：「犯最重本刑為五年
    以下有期徒刑之刑之罪，而受六個月以下有期徒刑或拘役之宣告，因身體、教育
    、職業、家庭之關係或其他正當事由，執行顯有困難者，得以一元以上三元以下
    折算一日，易科罰金。但確因不執行所宣告之刑，難收矯正之效，或難以維持法
    秩序者，不在此限。」、「併合處罰之數罪，均有前項情形，其應執行之刑逾六
    月者，亦同」，被告所犯運送私運管制物品逾公告數額之走私物品罪，係五年以
    下有期徒刑之罪，且科處六月以下有期徒刑之刑，被告犯罪時間雖在上開條文修
    正生效前，然依刑法第二條第一項前段規定，行為後法律有變更者，原則上適用
    裁判時之法律，復經新舊法比較結果，新修正之條文對於易科罰金之條件有利於
    行為人，故依刑法第二條第一項前段規定，被告所宣告之刑，應依新修正之刑法
    第四十一條第一項規定，諭知如易科罰金之折算標準。又被告未曾受有期徒刑以
    上刑之宣告，有台灣高等法院被告全國前案紀錄表可按，其因一時失慮，偶罹刑
    典，經此偵審程序及刑之宣告後，應知警惕，而無再犯之虞，本院認前開所宣告
    之刑，以暫不執行為適當，並宣告緩刑二年，以啟自新。另扣案未稅洋菸「大衛
    杜夫牌」二萬五千包、「ＭＩＬＤ、ＳＥＶＥＮ牌」二萬五千包、「七星牌」五
    千包及「峰牌」一萬包，係綽號「消風」者委請被告運送之走私物品，非被告所
    有，亦無其他證據足證為綽號「消風」之人所有，供運送走私物品所用或因運送
    走私物品所得之物，爰不予宣告沒收，併予敘明。
據上論斷，應依刑事訴訟法第二百九十九條第一項前段，懲治走私條例第三條第一項
，刑法第二條第一項前段、第十一條前段、第二十八條、修正後第四十一條第一項、
第七十四條第一款，罰金罰鍰提高標準條例第二條，判決如主文。
本案經檢察官彭斐虹到庭執行職務。
中      華      民      國        九十    年      六    月      二十    日
                                  臺灣高雄地方法院刑事第六庭
                                      法  官     洪榮家
右正本證明與原本無異。
如不服本判決，應於判決送達後十日內，向本院提出上訴狀。
                                       書記官    陳寰瑛
中      華      民      國        九十    年      六    月      二十    日
附錄本案論罪科刑法條全文：
懲治走私條例第三條第一項：
  運送、銷售或藏匿前條第一項之走私物品者，處五年以下有期徒刑、拘役或科或併
  科新臺幣九萬元以下罰金。


司法院資訊處製作；財團法人民間司法改革基金會備份。
